福建金門地方法院刑事判決　
110年度易字第13號
公  訴  人  福建金門地方檢察署檢察官
被      告  楊政裕


上列被告因違反醫療法案件，經檢察官提起公訴（110年度醫偵
字第3號），本院判決如下：
    主  文
丙○○犯妨害醫事人員執行醫療業務罪，累犯，處有期徒刑肆月，
如易科罰金，以新臺幣壹仟元折算壹日。 
    犯 罪 事 實
一、丙○○前於民國107年間因妨害公務案件，經本院以107年度城簡
    字第20號判決判處有期徒刑4月確定，於107年7月19日徒刑易
    科罰金執行完畢。猶不知悔改，其因患有「非癌症慢性頑固疼
    痛疾病」，於110年4月13日晚上，前往金門縣○○鎮○○路0號
    衛生福利部金門醫院（下稱金門醫院）急診室，欲施打鎮靜
    安眠藥，因不耐久候，竟自同日晚上8時59分開始，在金門
    醫院急診室醫生乙○○、護理師甲○○執行醫療業務之際，多次
    逕自出入診間並屢勸不聽，又基於對於執行醫療業務之醫事
    人員施強暴、脅迫之犯意，於同日晚上9時50分許不斷大聲
    咆哮，及作勢欲衝入診間衝撞乙○○，造成現場急診病患之診
    療延宕，且致乙○○因此心生畏懼、心悸、無法工作，足以妨
    害醫事人員執行醫療業務。嗣經金門醫院啟動醫療暴力通報
    機制，員警接獲報案後，到場處理，始查悉上情。
二、案經金門縣警察局金湖分局報告福建金門地方檢察署檢察官
    偵查起訴。
    理  由
壹、證據能力之說明
一、按被告以外之人於審判外之陳述，雖不符刑事訴訟法第159
    條之1至第159條之4之規定，而經當事人於審判程序同意作
    為證據，法院審酌該言詞陳述或書面陳述作成時之情況，認
    為適當者，亦得為證據。當事人、代理人或辯護人於法院調
    查證據時，知有第159條第1項不得為證據之情形，而未於言
    詞辯論終結前聲明異議者，視為有前項之同意，刑事訴訟法
    第159條之5規定甚明。查本判決所引用之各該被告丙○○以外
    之人所為審判外之陳述以及其他書面陳述，雖屬傳聞證據，
    然據檢察官、被告於本院準備程序中及審理時皆表示對證據
    能力均不爭執，同意有證據能力（本院卷第73頁之準備程序
    筆錄、第122頁之審判筆錄），本院審酌上開證據資料製作
    時之情況，尚無違法不當及證明力明顯過低之瑕疵，認以之
    作為證據應屬適當，故揆諸上開規定，應認有證據能力。
二、至於其餘資以認定本案犯罪事實之非供述證據，查無實施刑
    事訴訟程序之公務員違法取得之情形，均認有證據能力。  
貳、實體方面
一、訊據被告丙○○矢口否認有何妨害醫事人員執行醫療業務之犯
    行，辯稱：「我每次去醫院都要簽自動離院書，因為每次去
    的時候狀況不一，我常常跑急診，我一進去就要先簽名，醫
    生是新來的，醫生就故意不給我打針，我這個是有跟神經內
    科約定多久打針，有次我沒怎樣，就把我報警送到拘留所，
    我身體很痛，且我爸爸在外面等我，我反反覆覆進去診間這
    確實是事實，但是我跟他溝通的話是如同我剛剛所講的，我
    跟醫生說這樣害死我怎麼辦，誰要負責。」、「我罵懶覺是
    跟我爸爸在對話，不是罵醫生，且醫生告訴我爸爸我沒有坐
    救護車，就不讓我看病，我爸爸叫我趕快跟醫生道歉，就趕
    快打針回家，明明都已經讓我簽名了，還不讓我打針。且上
    次醫生已經有一次不讓我看病了，我跟他的對話，有些是在
    講上次看病的事。而且是醫生先把我叫過去，然後恐嚇我不
    讓我看病，之後醫生還一直罵保全，根本就沒有怎麼樣，連
    我的主治醫生還被臺北的醫生罵，我根本沒有怎麼樣，就已
    經痛到不行了，還要去拘留所待一個晚上。我沒有辱罵、沒
    有摔東西，不讓我看病，我最後整個人痛到都沒有意識了，
    且我已經這種情形好幾次了。」等語（本院卷第71、123至1
    24頁）。惟查：
　㈠證人即被害人乙○○醫師於警詢時證稱：「（今天你於急診室
    遇見何情形，請你詳述？）丙○○於21時掛號後直闖急診內科
    診間，當時我在為一位病患診療，楊先生提出要先為他施打
    鎮靜安眠藥，我說請他稍待看完病患再為他施打，但他不願
    意並對我大聲咆哮說：『上次為什麼不幫我打鎮靜安眠藥。』
    我告知他你是上次違反醫療法的現行犯，所以無法幫你施打
    。我有請警衛將他勸離，但他不聽從，一直在我的診間走來
    走去，影響到我的診療行為及其他病患看診權益，因為他不
    聽勸請警衛報警，此時他有離開到門口處，警方到場時於21
    時50分他又闖進急診室，然後作勢向我和值星官衝撞，警察
    將他制止，他也面對我辱罵……男性生殖器等穢語，因為我臺
    語不是很好，我不能完全解釋，但警方有錄音錄影，我們通
    報醫療法，警方也將他帶離急診室外。因他的滋擾，後面兩
    位病患受到驚嚇並遲延診療。（丙○○除了語言的滋擾之外是
    否有做出攻擊的行為？有無人受傷？）他只有作勢衝撞我威
    喝的行為。（你對他的行為是否心身恐懼？）是，讓我很恐
    懼，影響到我的工作。現在已無法診療判斷。（就你的判斷
    丙○○當下行為是否可以自主？）他精神狀況是正常，是有自
    主行為能力的。（據丙○○筆錄供述：其進入内科醫生診間時
    並沒有其他病患，他才進入診間與你對話，其所述是否實在
    ？）不實在，丙○○闖入我診間當下我確實在為一位女病患診
    療，在場有護理師甲○○可以作證，楊民所述為卸責之詞。（
    你認為丙○○在診間的行為讓你感到脅迫，是否有影響診療的
    判斷？）他的闖入不聽勸離言語咆哮，已經造成我恐懼，因
    為發生此事之後就因為情緒受到影響，而取消後續的診療，
    請另外一位醫生代班。」等語（警卷第9至11頁、偵卷第55
    、57頁）。
　㈡證人即甲○○護理師於警詢時證述：「（上述所稱之醫療暴力
    發生於何時？何地？發生情形為何？）在今天110年4月13日
    21時0分許至21時50分，在醫院急診室内科診間及等候區。
    情形就是病患丙○○掛急診，當下醫生乙○○有患者在治療中，
    還沒有輪到丙○○看診，他就直接衝進來診間了，我們就有告
    知他還沒輪到你，他就在等候區及内科診間進進出出的，並
    且大小聲的，以致影響正在看診病患的治療，於是我們就通
    知警方到場協助，他還是在等候區喊說馬上要打針，我們就
    一樣告知他需要等候，約21時50分許，他就要衝進來診間，
    結果被警方擋住。（你與醫生乙○○當時在從事何事？）我與
    醫生乙○○正在執行醫療其他病患。」等語（警卷第14頁）。
    並於本院審理時到庭具結證稱：「（被告問：我在診間內是
    不是沒有怎麼樣，醫生就報警，並大聲一直喊報警，是否如
    此？）還沒有輪到被告，被告一直進來，醫生叫被告在外面
    稍等，但是被告屢勸不聽，被告一直進來。（被告問：醫生
    他不讓我看，我告訴他要讓我趕快看，趕快回家，讓我趕快
    打針回家睡覺，我爸爸還在外面等我，醫生說這個禮拜都在
    這邊不讓我打針，我就趕快去聯絡我的醫生，是否如此？）
    醫生沒有不讓被告看，因為前面還有其他病人，其他病人在
    治療，還沒有叫到被告，就是還沒有輪到你。」等語（本院
    卷第117頁）。
　㈢另於本院審理時當庭勘驗110 年4 月13日金門醫院急診區內
    外區走廊13（時間為20：54-21：23）（標的一）及等候區0
    6（時間為21：50-22：00）（標的二），即被告丙○○當日在
    金門醫院急診室所在時間之行為（勘驗標的一即「急診走廊
    13部分」金門醫院所提供之光碟並無錄音，本院勘驗時以客
    觀情況描述。），勘驗結果如下：
  ⒈標的一
  ⑴檔名：〔急診走廊13〕0000-00-00  20.54.00
  ⑵螢幕內人物簡稱對照：
    ①楊：丙○○
    ②短髮淺紫外套護理師：甲護理師
    ③長髮全身紫護理師：乙護理師
    ④醫院急診保全：保全
    ⑤急診醫師：醫師
    ⑥醫院身穿黑白菊上衣、深色牛仔褲行政工作人員：行政人
      員
  ⑶勘驗內容如下：
  ①20：54：00 - 20：58：55
    兩名民眾帶一兒童就醫，其中一人進入診間後又走出，兩人
    一起在走廊上照顧孩童，留院觀察區座位上有民眾等候看診
    。此時楊從急診掛號處未經唱名逕直走向內科急診看診區門
    口，情緒狀態尚可（第一次闖入診間）對裡面觀望講了幾句
    話後又走向掛號處量血壓。期間兩名民眾交談，留觀區一名
    女性走進內科診查室診間接受看診仍有一人在留觀區等待。
    掛號處人員將文件遞入診間，甲護理師與兩名帶兒童民眾交
    代看診後續事宜。
  ②20：58：56 - 21：07：47
    楊從掛號處再次未經唱名走進急診內科診查室（裡面仍有病
    患在內就診）（第二次闖入診間），數秒後，先前進入看診
    女性與楊先後走出診間，楊走出後坐在留觀區低頭看手機等
    候。期間上述帶孩童之民眾帶孩童進入診間就診，就診完畢
    後離開。甲護理師拿文件給楊填寫，適才留觀區的人均已離
    開僅剩楊一人。填寫完後甲護理師與楊對話一陣後，楊直接
    隨甲護理師進入內科診查室（第三次闖入診間），此時保全
    從急診門口走至內科診查室門口，楊從診間走出至門口處往
    內眼神有力往診間內直視並與醫師說話理論，情緒有點激動
    ，此時被保全輕拉出診間外，門口門簾被甲護理師拉上。楊
    坐回留觀區椅子上，甲護理師以手勢示意楊稍安勿躁，留於
    座位區。隨後甲護理師與行政人員輪流在走廊區照看情形。
    此時楊又未經唱名又直接闖入內科診查室（第四次闖入診間
    ），行政人員與保全緊隨其後進入（在診間內約30秒），隨
    後被行政人員及保全帶出坐在留觀區，行政人員將門簾拉上
    ，楊面部及雙眼直視診間內部，行政人員稍微離開走廊區時
    楊又闖入又反覆進出內科診療室理論，楊此時情緒激動（第
    五、六次闖入診間），保全、乙護理師及行政人員緊隨其後
    。
    此段期間有一民眾看診被闖入，且此段期間醫師、行政、護
    理人員及保全皆因照看或制止楊之行為，看診流程無法正常
    運作。
  ③21：07：48 - 21：15：45
    承前，楊走出診療室後回坐在留觀區，保全在一旁照看，此
    時另有兩位民眾走入留觀區等候看診。楊坐在留觀區椅子上
    約莫2分鐘，乙護理師提醒保全注意楊，楊此時起身又闖入
    診療室與醫師理論（第七次闖入），乙護理師隨即從側門進
    入診間照看，保全尾隨其後將楊拉出，楊不願退出，情緒非
    常激動又往急診室內出言理論並看向診區內部，遭保全強行
    拉出後停留於走廊上，由保全、甲護理師在走廊照看、乙護
    理師在診間內照看，楊此時面對診間方向說話理論，趁保全
    轉身之際又衝進診間（第八次闖入診間），保全及甲護理師
    隨其後進入診間，出診間後與保全、甲護理師短暫對談後又
    在診間門口與內部的人理論，面部表情激動、手部肢體動作
    不間斷，隨後又進入診間（第九次闖入診間），甲、乙護理
    師先後向及急診大門張望，似乎在等待警察到來，隨後楊再
    被保全及護理師請出，楊又走往診間方向講話理論在門口駐
    足與醫師理論後又進入診間（第十次進入診間）反覆與醫師
    理論，此時甲護理師走往留觀區後收拾顯眼的椅子，過程約
    3分鐘，留觀區民眾開始用手機拍攝過程。楊後走回留觀座
    位區使用手機後，甲護理師在門口照看一陣後走往急診門口
    等待警察到來，楊又往診區內觀看理論數秒後走往急診大門
    停留約2分鐘後走出急診大門。此時一名外科急診醫師走向
    內科診間後有走出。嗣後乙護理師為等候看診民眾交代看診
    事宜，看診民眾先離開留觀區往掛號處方向辦理。
    此段期間行政、保全人員皆因楊闖入行為在旁照看，護理人
    員及醫師皆被打擾，護理人員有安全上顧慮不敢靠近等待警
    方到來，後來留觀區旁有人等候看診，且此段期間行政人員
    及保全皆因照看或制止楊之行為且楊內科診間門前打擾，看
    診流程無法正常運作。
  ⒉標的二
  ⑴檔名：〔等候區06〕0000-00-00  21.50.00
  ⑵發話人簡稱對照：
　  ①丙○○：即被告
  　②楊父：丙○○父親
  　③員警：現場處理員警
  　④醫師：急診室現場看診醫師
  ⑶勘驗內容如下：
　①21：50：00 - 21：54：30
　　一位成年女性與一名孩童在急診診間外座位區等候並交談。
    護理師請成年女子批價及領藥，孩童在等候區等候。領完藥
    後兩位離開。
　②21：54：30 - 21：11：38
　　（丙○○與員警保全人員出現在座位區然後開始對話）
　　丙○○：主任叫我打電話叫醫生開藥，副主任叫醫生開藥，
            叫我的主治醫師來啊。
    楊父  ：(搭著丙○○的肩)去跟醫生會失禮。
    丙○○：我懶覺跟他會失禮。
    醫師  ：罵髒話了，那我們繼續，我們有通報醫療暴力嗎？
    丙○○：我自己在這邊喊而已。
    醫師  ：有沒有通報醫療暴力嗎？
    員警  ：好了。
    丙○○：我又沒喊你。
    醫師  ：員警先生…(無法辨識)
    丙○○：我跟我老父說關你什麼事(對著急診室的醫師說)？
　　        我跟我老父說關你什麼事？
    員警  ：好了好了。
    醫師  ：通報醫療暴力。
    丙○○：我跟我老父說關你什麼事？
    員警  ：好了好了(並柔性將丙○○移往座位區)
    丙○○：我跟我老父說關他什麼事情？
    員警  ：先出去先出去。先出去外面。
    丙○○：我在這裡難道不行嗎？
    員警  ：啊你是要等誰？
    丙○○：我等醫生啊。
    員警  ：等什麼醫生。
    丙○○：等我的主治醫師啊。
    員警  ：主治醫師說要來？
    員警  ：那你去那邊(指著離診間更遠的椅子)。
    丙○○：我為什麼，我為什麼要去那裡呢。你聽懂嗎？這裡
　　        是公共場所，我有我的自由，我有我的人權，對不
　　        對？我痛，我今天，剛好只有一個醫師，我當然是
　　        要，痛，我要，我要那個，不是他要怎樣就怎樣。
　　        你聽的懂嗎？
    員警  ：你先冷靜一下啦。
    丙○○：對不對，我又沒有怎樣。他就，他就先要那個。我
　　        這禮拜就在這邊，你就都不要打針。
    員警  ：好了。
    丙○○：對不對？
    丙○○：我說給你聽，如果我忍不住了呢？好幾次，好幾次
　　        整個人直接呆掉。他沒看，人沒死，對不對？
    員警  ：好了。那個，不要再講了。沒關係。
    丙○○：對不對。我們就約定時間嘛，又不是…。
    員警  ：好了。
    丙○○：今日較不痛，今日較不痛，我就晚上來，我比較
　　        久。
    員警  ：這算行政嗎？(員警交談：我覺得我們還是看醫師
            的意見。)
    員警  ：楊大哥，你的主治醫師是誰？
    丙○○：施彥晨。（音譯）
    員警  ：施彥晨（音譯）。
    員警  ：施彥晨是(問護理師)？
    護理師：他是北榮支援的醫師。
    員警  ：他在金門嗎？
    護理師：不知道唉。
    員警  ：他現在人有在金門嗎？（閩南語）
    丙○○：那個，主任，主任有跟他聯絡。
    員警  ：剛才你是跟主任還是跟施彥晨聯絡？
    丙○○：跟他們副主任。
    員警  ：所以你也不確定施彥晨在金門？
    丙○○：在金門，在金門。
    員警  ：所以你也沒有直接跟他聯絡到？
    丙○○：沒有。
    員警  ：啊，那要怎樣聯絡(問護理師)？
    護理師：因為他沒有值班啊，只有早上。
    丙○○：有啦，一個醫師一定有值班的啦。
    護理師：今天有值班嗎。
    丙○○：有啦，一個醫師一定有值班的啦，他們一人就是一
            星期的樣子。
    員警  ：沒有啦，他現在沒有，他現在沒有在上班。
    丙○○：有啦。
    員警  ：他現在在休息時間哪。
    丙○○：啊他們就值班啦，他們就24小時的啦。他們就，他
　　        們就，他們就。
    員警  ：他們來支援，你說24小時就24小時喔。
    丙○○：他們就顧病人嘛。（丙○○點頭）就真的24小時。
    員警  ：好啦，你不要激動啦。
    丙○○：他們就顧病人。
    員警  ：你坐著。
    員警  ：他們支援的，怎麼可能住院顧病人。他們支援的就
            是…。
    丙○○：不是啦。他們就顧病房跟所有的加護病房的病人
　　        啦，跟門診啦。他們就輪嘛。
    員警  ：啊那個主任跟你說他什麼時候要來處理？
    丙○○：他叫我先打針，他說他叫他聯絡啊。
    員警  ：先打針？
    丙○○：嗯啊。我又沒有怎樣，我，我說你上次為什麼。我
　　        在裡面，在醫療所，整個人快要爆炸。對不對，我
　　        當然可以說的啊。我也跟檢察官說啊。說我是犯
　　        人，我也是有我的人權啊。
    員警  ：好了，好了，你先不要講話。
    丙○○：對不對。我有犯法，我如果有犯法，我給你們抓，
　　        但是我如果有痛，我也有我的人權啊。對不對。我
　　        也跟檢察官說，你如果認為我不能求生，那你給我
　　        判死刑啊、判死刑啊。（聽不清內容）
    員警  ：你先冷靜，不要講話。
    醫生  ：…我們要通報。啊，我們要通報ㄟ。我們要通報他
            就是現行犯。就直接帶走好不好。
    丙○○：我有什麼現行犯咧。
    丙○○：我又沒有怎樣，現行犯。
    醫師  ：我們不管，我們要通報。
    丙○○：你通報你去通報啊，我又沒有怎樣。
    員警  ：好了，好了。
    醫生  ：我們要通報。
    員警  ：好了。
    丙○○：你通報，你去通報。
    醫生  ：我決定了，我們要通報。
    員警  ：好了。
    丙○○：你去通報。我又沒有怎樣。我又沒有怎樣，你通報
　　        你。
    員警  ：好了，好了，好了。
    醫師  ：…就是要通報。
    丙○○：你去啊。
    醫師  ：醫療法。
    丙○○：我又沒有怎樣。你通報，你通報啊。
    員警  ：好了。
    丙○○：我又沒有怎樣。
    醫生  ：我們直接醫療法。我們真的通報啦，好不好。
    丙○○：你通報，你通報啊。
    員警  ：你坐下啦。
    醫師  ：做筆錄，謝謝。帶走他，帶走他。
    丙○○：我有，我有，我有，有嗎？
    醫生  ：就現行犯啊。
    丙○○：什麼現行犯。現行犯的定義你知道嗎？
    員警  ：好了。坐下。
    醫師  ：這樣不算暴力行為嗎？
    丙○○：什麼暴力行為。
    員警  ：坐好。任何人不會在這醫院裡面這樣，像你這麼激
            動，你就冷靜就好，你這樣就是妨害醫療行為的執
            行，醫療法真的是可以把你帶走。他沒有說錯。
    丙○○：我，我有怎麼樣嗎？他有。
    員警  ：有啊，你現在這麼激動，你影響到這邊所有的病人
            了。坐好，坐好，好了。
    丙○○：哪一個影響到，他不讓我看病，我不能說嗎？
    員警  ：可以了，帶走了。坐下。好了啦。
    楊父  ：好啊，不要跟他這樣啦。
    員警  ：走流程，該給醫師，就先給醫師。
    楊父  ：跟他會個失禮。好啦，我們回去了啦。
    丙○○：我，為什麼不讓我看病，我不能說嗎。
    楊父  ：你跟他會個失禮。
    丙○○：我為什麼，我不要。
    楊父  ：你不要。
    楊父  ：啊他也堅持，你也堅持，阿捏不行。
    丙○○：沒關係啊。
    醫生  ：還是我們，如果員警這樣，還是我們打電話給所  
            長。問一下可不可以執行一下。
    員警  ：可以啦。
    醫生  ：對啊，趕快嘛。
    丙○○：我又沒有做什麼，你要給我怎樣，我又…。
    員警  ：你不可能沒有怎樣。指向丙○○的父親）沒有怎樣
            的是這位大哥，從頭到尾坐在這邊，他才叫做沒有
            怎樣。
    丙○○：我痛，我不能說嗎？
    員警  ：好了。
    員警  ：你現在不是針對你的身體健康在說，你現在是在大
            聲而已。
    丙○○：我痛我不能說，他就可以大聲，我不能大聲。
    員警  ：沒有啦，你比較。走啦，走啦，先出來啦。來啦。
            (丙○○與員警邊走向急診室大門方向，年輕保全
　　        跟在後方走，向急診室大門方向走。）
    員警  ：人家是醫生在這邊看病，啊你是？。
    丙○○：他哪裡在看病。他哪裡在看病。
    (丙○○的父親起身，朝急診室大門方向走去）
    員警  ：好啊，好啊。冷靜一下。啊他是醫生，你是誰。對
            不對。
    丙○○：所以醫生可以這樣就對了。所以醫生可以這樣就對
　　        了。
    員警  ：醫生有對你怎樣嗎？
    丙○○：我有給他做什麼嗎？
    員警  ：你現在在這邊大小聲，醫院就不可以大小聲，你知
            道嗎。
    丙○○：醫生就可以大小聲？
    員警  ：醫院是來這邊看病。
    丙○○：他不讓我看，我不能說嗎？他不讓我看病，我不能
　　        說嗎？(丙○○被帶離急診室，邊走邊喊)
    此段期間，丙○○與急診室醫師對話時情緒激動、手部動作
    不斷，音量過大接近吼叫，就是否有無妨礙醫師執行醫療行
    為對嗆，無法理性溝通。
　㈣上開證人乙○○醫師、甲○○護理師之證詞與上揭本院勘驗結果
    互核相符，應可採信。至證人乙○○醫師於警詢中陳稱其於發
    生本案之後，因為情緒受到影響，而取消後續的診療，請另
    外一位醫師代班乙節，是否確有此情，經本院函詢金門醫院
    ，該醫院函覆稱：「查本院110年4月13日急診夜診業務，係
    由乙○○醫師及江林奇醫師值勤，因高醫師於當日值勤期間遭
    受病患丙○○言語攻擊，除無法續行醫療業務外，尚因情緒衝
    擊而向本院尋求醫療協助，上開醫療暴力及就診期間，其相
    關醫療業務係由江醫師協助及支援，爰檢附本院110年4月排
    班表及高醫師病歷各乙份供參。」等語，此有金門醫院111
    年1月18日金醫職字第1111000329號函及所檢附之乙○○醫師
    急診病歷、醫囑單、處方明細、病歷記錄、110年4月份急診
    內外科班表在卷可考（本院卷第57至65頁)，依上揭病歷資
    料之記載，被害人乙○○醫師確於本件案發後，因於工作時遭
    到言語肢體暴力脅迫，出現身心恐懼、心悸、無法工作之症
    狀；且依本院上開勘驗結果及現場監視器畫面擷圖，可見當
    時急診室尚有其他醫護人員與患者、家屬在場，而證人乙○○
    醫師確因被告上述行為打斷其為其他病患施行之治療行為，
    堪認被告之上開行為，已妨害被害人乙○○醫師、甲○○護理師
    醫療業務之執行至明。
  ㈤至公訴意旨雖指出被告於本件案發時，對乙○○醫師以男性生
    殖器官「懶覺」（閩南語音）之不雅言詞辱罵乙情，惟依上
    揭標的二之勘驗結果可知，被告於案發時會說出「懶覺」（
    閩南語音）乙詞，係其父親要其向醫生道歉，被告不願意，
    才向其父親表示：「我懶覺跟他會失禮（閩南語音）」等語
    ，足認上開言詞係案發時被告與其父親間之對話，並非被告
    以該言詞辱罵醫師，是起訴書中關於此部分之事實，應予排
    除。另被告聲請傳喚證人乙○○醫師到庭對質詰問部分，因本
    件事證已明，而無傳喚證人乙○○醫師到庭作證之必要，併此
    敘明。
　㈥綜上，足認被告所辯顯係卸責之詞，不足採信。本件事證明
    確，被告犯行堪以認定，應依法論科。
二、論罪科刑：
  ㈠核被告所為，係犯醫療法第106條第3項之妨害醫療人員執行
    醫療業務罪。被告為使醫療人員同意讓其施打鎮靜安眠藥，
    因不耐久候，竟多次逕自出入診間並屢勸不聽，及作勢欲衝
    入診間衝撞乙○○醫師，顯係因同一個生活事實，基於一個單
    一犯意，在時空密接之環境下，接續為之，且侵害相同之社
    會安全法益，而論以接續犯。
　㈡被告前於107年間因妨害公務案件，經本院以107年度城簡字第20
    號判決判處有期徒刑4月確定，於107年7月19日徒刑易科罰金執
    行完畢等情，業經被告供明在卷（本院卷第139頁），並有臺
    灣高等法院被告前案紀錄表、檢察官庭呈之福建金門地方檢
    察署107年度執字第187號執行卷宗所附之執行筆錄、執行指
    揮書在卷可參（本院卷第95至96、143至203頁），其受徒刑
    之執行完畢後，5年以內故意再犯本案有期徒刑以上之罪，
    為累犯。參照司法院釋字第775號解釋意旨，法院應區分行
    為人所犯情節，裁量是否依刑法第47條第1項累犯規定加重
    其刑，以避免因一律適用累犯加重規定，致生行為人所受刑
    罰超過其所應負擔之罪責，其人身自由因此遭受過苛之侵害
    ，而不符憲法罪刑相當原則。本院審酌被告所犯前案之罪質
    與本案接近，足見其對於刑罰之反應能力較為薄弱，猶有矯
    正之必要性，認就本案適用刑法第47條累犯加重之規定，並
    無罪刑不相當之情事，爰就被告所犯本件之罪，依刑法第47
    條第1項規定，加重其刑。
　㈢爰以行為人責任為基礎，審酌被告為使醫療人員同意讓其施
    打鎮靜安眠藥，不耐久候，本應以理性態度溝通，或循正當
    途徑反應意見，然其未思以此等方式解決，竟當場妨害醫療
    業務之正常運作，損害醫病關係，影響其他病患就診權益，
    所為實不足取；又被告否認犯行，顯見其就本案事發經過之
    供述避重就輕，且迄未與被害人達成和解之犯後態度，難認
    其已有悔悟之心；暨被告於本院審理時，自陳具有大學畢業
    之學歷，未婚，有一17歲之兒子，現與父母、兄妹同住（本
    院卷第124頁）之智識程度及生活狀況、素行等一切情狀，
    量處有期徒刑4月，並諭知如易科罰金，以新臺幣1千元折算
    1日。
據上論斷，應依刑事訴訟法第299條第1項前段，醫療法第106條
第3項，刑法第11條前段、第47條第1項、第41條第1項前段，判
決如主文。
本案經檢察官張漢森提起公訴，檢察官李堯樺到庭執行職務。
中　　華　　民　　國　　111 　年　　7 　　月　　5 　　日
                  刑事第一庭　  法  官  陳弘能 
以上正本證明與原本無異。
如不服本判決應於收受判決後20日內向本院提出上訴書狀，並應
敘述具體理由；其未敘述上訴理由者，應於上訴期間屆滿後20日
內向本院補提理由書（均須按他造當事人之人數附繕本）「切勿
逕送上級法院」。
                                書記官  蔡一如　　　　　
中　　華　　民　　國　　111 　年　　7 　　月　　5 　　日
附錄本案論罪科刑之法條：
醫療法第106條
違反第24條第2項規定者，處新臺幣3萬元以上5萬元以下罰鍰。
如觸犯刑事責任者，應移送司法機關辦理。
毀損醫療機構或其他相類場所內關於保護生命之設備，致生危險
於他人之生命、身體或健康者，處3年以下有期徒刑、拘役或新
臺幣30萬元以下罰金。
對於醫事人員或緊急醫療救護人員以強暴、脅迫、恐嚇或其他非
法之方法，妨害其執行醫療或救護業務者，處3年以下有期徒刑
，得併科新臺幣30萬元以下罰金。
犯前項之罪，因而致醫事人員或緊急醫療救護人員於死者，處無
期徒刑或7年以上有期徒刑；致重傷者，處3年以上10年以下有期
徒刑。